臺灣高等法院刑事判決　　　　　　　　99年度上訴字第2775號
上　訴　人　臺灣士林地方法院檢察署檢察官
上　訴　人
即　被　告　郭明和
上　訴　人
即　被　告　郭玉麟
上　訴　人
即　被　告　許翔鈞
上三人共同
指定辯護人　陳欽賢律師
上　訴　人
即　被　告　胡文申
選任辯護人　黃教倫律師
上　訴　人
即　被　告　唐翔
選任辯護人　鄭成東律師
上列上訴人因被告殺人未遂案件，不服臺灣士林地方法院98年度
訴字第63號，中華民國99年4 月30日第一審判決（起訴案號：臺
灣士林地方法院檢察署97年度偵字第13696 號），提起上訴，本
院判決如下：
    主  文
原判決撤銷。
郭明和、郭玉麟、許翔鈞、胡文申、唐翔共同犯傷害致重傷罪，
郭明和、郭玉麟各處有期徒刑年捌月，許翔鈞、胡文申各處有
期徒刑年貳月，唐翔處有期徒刑年肆月；扣案西瓜刀壹把沒
收之。
    事  實
一、郭明和、郭玉麟為兄弟，渠等與許翔鈞、胡文申、唐翔係朋
    友，張唯崙、張君豪、唐溫森3 人為朋友。於民國97年9 月
    16日晚間9 時40分許，張唯崙、張君豪前往臺北市○○區○
    ○路2 段484 號1 樓「Q-TIME網路咖啡店」（下稱「Q-TIME
    網咖店」），在櫃檯欲開機台消費時，店員黃昱維向熟客張
    唯崙抱怨當日傍晚6 、7 時許（起訴書誤載為同日晚間9 時
    許），勸止郭玉麟在該店非吸煙區吸煙未果，復遭謾罵、反
    嗆：我菸都點了，不然要怎樣等語，並表示郭玉麟與其兄長
    郭明和及其友人仍在該店外尚未離去，張唯崙唯恐郭明和、
    郭玉麟等人係在該店外守候，伺機向黃昱維報復，乃撥打行
    動電話催促交友廣闊之唐溫森前來處理，唐溫森於同日晚間
    9 時44分許趕赴該店與張唯崙、張君豪會合瞭解狀況後，旋
    步行至該店右側警衛亭，質問站立在該處聊天之胡文申、許
    翔鈞係跟隨何人，張唯崙旋即上前告知唐溫森並非此2 人，
    而係站在距離該店約3 公尺騎樓處，車號LL7—569號機車旁
    之郭明和、郭玉麟、唐翔3 人，唐溫森與張唯崙乃轉往該處
    ，唐溫森立於人行道上質問郭明和、郭玉麟、唐翔係跟隨何
    人（即渠等人之老大為何人），張唯崙則盤詰郭玉麟是否為
    方才辱罵該店店員之人，張君豪於此時亦自「Q-TIME網咖店
    」步行至唐溫森及張唯崙身後，郭明和等人見狀，對唐溫森
    、張唯崙、張君豪之舉止，深感不滿，郭明和思及郭玉麟在
    其所有上開機車坐墊下方置物箱內擺放西瓜刀1 把，竟共同
    基於傷害之犯意，將該機車之坐墊拉開，伸手自坐墊下方置
    物箱內，從包裹該西瓜刀刀刃之紙套中抽出該西瓜刀，並藏
    於身後，唐翔見狀旋與郭明和共同基於傷害之犯意聯絡，雖
    無殺人或重傷之主觀犯意，然其等在客觀上對於眾人在氣憤
    填膺下，持利刃揮刺人之身體、四肢，可能會造成重大不治
    或難治之傷害應有預見，惟主觀上未預見會造成重傷之結果
    ，唐翔旋自郭明和身後接過該西瓜刀，朝唐溫森左臉、左耳
    及左肩方向，由上往下揮砍1 刀，唐溫森立刻後退，而遭劃
    刺腹部1 刀，唐溫森立即朝「Q-TIME網咖店」方向奔逃，唐
    翔則持該西瓜刀在後追趕，此時，郭玉麟、胡文申、許翔鈞
    見狀，均已知悉郭明和自機車置物箱取出西瓜刀置於身後，
    嗣交由唐翔持以傷害唐溫森，非僅在威嚇對方而已，其另一
    目的為傷害唐溫森、張唯崙、張君豪，以防止唐溫森等3 人
    對其不利，均未為反對仍基於共同犯意聯絡參與其犯行，先
    由唐翔持上開刀械揮砍唐溫森，旋由郭明和手持安全帽，郭
    玉麟則與自該警衛亭前來之胡文申、許翔鈞均徒手，一起圍
    毆張唯崙及張君豪，唐溫森遭砍傷後奔入「Q-TIME網咖店」
    內，唐翔追至該店門口即止步，持該西瓜刀返回上開騎樓處
    ，張君豪見唐翔返回持刀欲揮砍張唯崙，乃趨前以手推開唐
    翔，反遭唐翔以該西瓜刀順勢劃傷前額，並見郭玉麟於此時
    接過唐翔手上之西瓜刀，乃往「Q-TIME網咖店」方向逃離，
    跑過「Q-TIME網咖店」，回頭見張唯崙仍身陷該騎樓處，旋
    又折返，郭玉麟則於此時持該西瓜刀，朝屈身抱頭之張唯崙
    揮砍數刀，砍傷張唯崙右手手指、左側頭皮及左耳，張唯崙
    大喊：「不要再打、不要再砍了」等語，郭明和、郭玉麟、
    胡文申、許翔鈞、唐翔旋即罷手，嗣唐溫森進入「Q-TIME網
    咖店」廁所內發現腹部中刀，央求循血跡進入廁所查看之黃
    昱維呼叫救護車，隨即由救護車護送就醫，張君豪、張唯崙
    則搭乘由「Q-TIME網咖店」店長代招之計程車前往醫院就醫
    ，張君豪、張唯崙於乘坐計程車之際，許翔鈞猶向張君豪、
    張唯崙叫囂：「爽嗎？要不要再來！」（臺語），唐溫森、
    張君豪、張唯崙因遭郭明和、郭玉麟、許翔鈞、胡文申、唐
    翔共同傷害，致唐溫森受有腹部穿刺傷併結腸穿孔，合併腹
    膜炎及敗血性休克等傷害，因而接受部分大腸切除約三分之
    二（目前僅存約20公分之大腸及15公分之直腸），及部分小
    腸切除約30公分，對於腸道吸收及排便控制均有影響，無法
    矯正或恢復至正常人程度之重傷害；張君豪受有額部頭皮約
    6 公分撕裂傷等傷害；張唯崙受有左側頭皮2 處各6 公分及
    2 公分刀傷、左耳1 公分刀傷、右手第2 、3 、4 指刀傷，
    併屈指肌腱、指動脈、指神經斷裂、第4 指遠端指骨骨折，
    以及兩側小腿及右手臂瘀傷、右肘腫脹、左下及背部挫傷
    等傷害，嗣警方據報，調閱「Q-TIME網咖店」監視錄影器畫
    面，循線查悉上情，並由胡文申帶同警方在郭明和、郭玉麟
    位於臺北市○○區○○路59之5 號3 樓住處地下室起獲，並
    扣得郭玉麟所有前揭供共同犯罪所用之西瓜刀1 把。
二、案經唐溫森、張唯崙、張君豪訴由臺北市政府警察局內湖分
    局報請臺灣士林地方法院檢察署檢察官偵查起訴。
    理  由
壹、程序部分
一、告訴乃論之罪，告訴人之告訴，祇須指明所告訴之犯罪事實
    及表示希望訴追之意思，即為已足。其所訴之罪名是否正確
    或無遺漏，在所不問（最高法院73年台上字第5222號判例要
    旨、90年台上字第7205號判決要旨參照）。查被害人唐溫森
    於97年11月5 日接受檢察官訊問：「97年9 月16日晚上9 點
    多在臺北市○○區○○路2 段484 號「Q-TIME網咖店」內發
    生何事？」其答稱：「....我到「Q-TIME網咖店」內時，張
    唯崙在店內櫃檯跟我說外面那些人好像故意要鬧事，只是叫
    他們不要抽煙而已，口氣就很不好，我就出去店門口看是不
    是認識的，還沒講到什麼，唐翔就拿出刀子，我看到刀子就
    往後退，結果砍到我的肚子，一開始我不知道自己有沒有受
    傷，我看到刀子就往後退到網咖店內的廁所，然後我看到我
    的肚子內的腸子跑出來，....。」等語（見97年度偵字第13
    696 號卷（下稱偵字第13696 號卷）第143 、144 頁）；對
    於檢察官詢問「你要對被告5 人提出告訴嗎？」被害人唐溫
    森答稱：「我要對被告5 人提出殺人未遂告訴」等語（見偵
    字第13696 號卷第146 頁），顯見唐溫森已向檢察官指明所
    告訴之犯罪事實及表示希望訴追之意思，其雖陳稱對被告等
    人提出殺人未遂之告訴，然揆諸前揭判例意旨可知，被害人
    之告訴，祇須指明所告訴之犯罪事實及表示希望訴追之意思
    ，即為已足。其所訴之罪名是否正確或無遺漏，在所不問，
    則被害人唐溫森對於傷害部分亦已提出合法之告訴，合先敘
    明。
二、證據能力：
  (一)被告郭明和、郭玉麟、許翔鈞、胡文申、唐翔所為不利於己
    之陳述，並無出於強暴、脅迫、利誘、詐欺、疲勞訊問、違
    法羈押或其他不正之方法，亦非違反法定障礙事由經過期間
    不得訊問或告知義務之規定而為，依刑事訴訟法第156 條第
    1 項、第158 條之2 規定，應認其有證據能力。
  (二)按刑事訴訟法第159 條之1 第2 項所規定被告以外之人於偵
    查中向檢察官所為之陳述，除顯有不可信之情況者外，得為
    證據。其立法理由係以偵查中對被告以外之人所為之偵查筆
    錄，或被告以外之人向檢察官所提之書面陳述，性質上均屬
    傳聞證據，且常為認定被告有罪之證據，自理論上言，如未
    予被告反對詰問、適當辯解之機會，一律准其為證據，似與
    當事人進行主義之精神不無扞格之處，對被告之防禦權亦有
    所妨礙，然刑事訴訟法規定檢察官代表國家偵查犯罪、實行
    公訴，依法有訊問被告、證人、鑑定人之權，且實務運作時
    ，偵查中檢察官向被告以外之人所取得之陳述，原則上均能
    遵守法律規定，不致違法取供，其可信性甚高，為兼顧理論
    與實務，對被告以外之人於偵查中向檢察官所為之陳述，除
    顯有不可信之情況者外，得為證據。乃同法第159 條第1 項
    所謂得作為證據之「法律有規定者」之一，為有關證據能力
    之規定，係屬於證據容許性之範疇。而被告之反對詰問權係
    指訴訟上被告有在公判庭當面詰問證人，以求發現真實之權
    利，此與證據能力係指符合法律所規定之證據適格，而得成
    為證明犯罪事實存在與否之證據資格，性質上並非相同否則
    ，如被告以外之人於本案審判中所為之陳述，與其先前在檢
    察官偵查中所為之陳述不符時，即謂後者無證據能力，依同
    法第155 條第2 項規定，悉予摒除不用，僅能採取其於本案
    審判中之陳述作為判斷之依據，按之現行刑事訴訟法關於傳
    聞證據例外容許之規定，殊難謂為的論（最高法院98年台上
    字第3799號判決要旨參照）。查被害人唐溫森、張唯崙、張
    君豪、共同被告唐翔於偵查中，經檢察官偵訊時具結後以證
    人身分接受訊問，復經原審通知到庭作證以保障被告等人對
    質詰問權，另被告唐翔亦於本院審理時亦以證人身分具結作
    證，可知被告等之對質詰問權已受保障，復查無其他證據上
    述證人於偵查中證述有何顯不可信之情況，依諸上開說明，
    均有證據能力。
  (三)被害人張唯崙、張君豪及唐溫森之國防醫學院三軍總醫院附
    設民眾診療服務處（下稱三軍總醫院）診斷證明書、被害人
    張唯崙之林德中醫診所診斷書，雖屬被告以外之人在審判外
    之書面陳述，然當事人及辯護人於審判程序對於上開證據方
    法之證據能力並未爭執，本院審酌該書面陳述於作成時之情
    況，並無違法不當或證明力明顯過低之瑕疵，復無顯不可信
    之情況，依刑事訴訟法第159 條之5 之規定，得為證據。
  (四)按現行刑事訴訟法關於「鑑定」之規定，除選任自然人充當
    鑑定人外，另設有囑託機關鑑定制度。依同法第198 條、第
    208 條之規定，不論鑑定人或鑑定機關、團體，固均應由法
    院、審判長、受命法官或檢察官視具體個案之需要而為選任
    、囑託，並依第206 條之規定，提出言詞或書面報告，始符
    合同法第159 條第1 項所定得作為證據之「法律有規定」之
    情形。否則所為之鑑定，仍屬傳聞證據。然於司法警察機關
    調查中之案件，為因應實務上，或因量大、或有急迫之現實
    需求，例行性當然有鑑定之必要者，例如毒品之種類與成分
    、尿液之毒品反應，或者槍彈有無殺傷力等鑑定，基於檢察
    一體原則，得由該管檢察長對於轄區內之案件，以事前概括
    選任鑑定人或囑託鑑定機關、團體之方式，俾便轄區內之司
    法警察官、司法警察對於調查中之此類案件，得即時送請先
    前已選任之鑑定人或囑託之鑑定機關、團體實施鑑定，以求
    時效（法務部92年9 月1 日法檢字第0920035083號函參照，
    刊載於法務部公報第312 期）。此種由檢察機關概括選任鑑
    定人或概括囑託鑑定機關、團體，再轉知司法警察官、司法
    警察於調查犯罪時參考辦理之作為，法無明文禁止，係為因
    應現行刑事訴訟法增訂傳聞法則及其例外規定之實務運作而
    為。此種由司法警察官、司法警察依檢察官所概括選任之鑑
    定人或囑託鑑定機關、團體所為之鑑定結果，與檢察官選任
    或囑託為鑑定者，性質上並無差異，同具有證據能力（最高
    法院96年台上字第2860號判決要旨參照）。本案為警所查扣
    之西瓜刀，經臺北市政府警察局內湖分局依前開作業流程，
    送請內政部警政署刑事警察局及臺北市政府警察局鑑定指紋
    及DNA 型別鑑定，刑事警察局所出具之指紋鑑定書及臺北市
    政府警察局所出具之DNA 型別鑑驗書，揆諸前揭說明，自屬
    「法律規定」得為證據者，具證據能力。
  (五)另以下所引非供述證據，並無證據顯示係實施刑事訴訟程序
    之公務員違背法定程序所取得之證據，亦無刑事訴訟法第15
    9 條之4 之顯有不可信之情況與不得作為證據之情形，自有
    證據能力。
貳、實體部分
一、被告等之自白與辯解：
  (一)被告郭明和、許翔鈞、胡文申經本院合法傳喚，均無正當理
    由而未於辯論期日到庭，惟據被告胡文申於本院準備程序及
    審理程序中，暨被告郭明和、胡文申於本院審理程序中分別
    辯稱如下：
  1.被告郭明和辯稱：當時張唯崙、張君豪及唐溫森之態度極為
    兇惡，其為保護胞弟郭玉麟，情急之下，始自機車置物箱取
    出扣案之西瓜刀，但我只想嚇阻對方，未料刀由唐翔取走，
    並砍傷唐溫森，因雙方爆發正面衝突，我一時失慮，曾脫下
    安全帽為攻防，但並未與持刀之唐翔有犯意聯絡及行為分擔
    云云。
  2.被告許翔鈞辯稱：案發當時我站在「Q-TIME網咖店」右側的
    警衛亭處聊天，聽見背後傳來一陣叫罵聲，回過頭來，看見
    一群人跑來跑去，嗣見張唯崙衝過來，始發覺其身上有血，
    深感詫異，立即幫忙攔計程車，並將張唯崙、張君豪送上計
    程車前往醫院就醫，並未動手打人，更無在現場叫囂或助勢
    云云。
  3.被告胡文申辯稱：我未攻擊對方，反而是看到情況失控時，
    從唐翔手上將西瓜刀搶下，並無在現場叫囂或助勢，與唐翔
    無犯意聯絡及行為分擔云云。
  (二)訊據被告郭玉麟、唐翔固均坦認案發當時在現場，扣案之西
    瓜刀係被告郭明和自其所騎乘車號LL7—569號機車坐墊下方
    置物箱取出，嗣由唐翔取走揮砍被害人之事實，再由被告郭
    玉麟將之藏放於其上址住處地下室，並經被告胡文申帶同員
    警取出之事實。惟分別辯稱如下：
  1.被告郭玉麟辯稱：我當時僅徒手毆打對方，並未拿扣案之西
    瓜刀揮砍任何人，與唐翔無犯意聯絡、行為分擔云云。
  2.被告唐翔辯稱：事發當時情況相當危急，很難理智判斷對方
    動機，危機感油然而生，才拿刀自衛云云。
二、經查：
  (一)上開犯罪事實，業經證人即被害人張唯崙於檢察官偵訊及原
    審（見偵字第13696 號卷第144-145 、147-148 、151 頁、
    原審卷(二)第106-117 頁）、張君豪於檢察官偵訊及原審（見
    偵字第13696 號卷第142- 143、147 、148-14 9頁、原審卷
    (二)第118-121 、123-124 頁）、證人即被害人唐溫森於原審
    （見原審卷(一)第193-199 頁）、證人黃昱維（見原審卷(一)第
    202-206 頁）於原審指證歷歷。且案發當時係被告郭明和將
    其所有車號LL7—569號機車坐墊拉起，自坐墊下置物箱內取
    出被告郭玉麟所有之西瓜刀1 把，即由被告唐翔接手西瓜刀
    ，並揮砍被害人唐溫森，被告郭明和手持安全帽、被告郭玉
    麟則徒手一同毆打被害人張唯崙等情，分據被告郭明和、郭
    玉麟自承在卷（見原審卷(二)第104 、105 頁）。復經原審當
    庭勘驗案發當日晚間9 時至10時「Q-TIME網咖店」店內門口
    、櫃臺、吸菸區之監視錄影光碟結果，核與證人張唯崙、張
    君豪、唐溫森、黃昱維證述本案案發起因，及證人唐溫森奔
    入Q-TIME網咖店之際，被告唐翔持刀追至店門口，旋又折返
    ，證人唐溫森進入該店時，腹部衣服破裂處明顯有血痕，嗣
    後由救護車護送就醫等情相符，有原審勘驗筆錄及擷取列印
    畫面照片在卷可稽（見原審卷(二)第24-27 、32-73 頁）。另
    有被告郭玉麟所有供被告郭明和等5 人共同犯罪所用之西瓜
    刀1 把扣案足證，而該西瓜刀，經本院當庭勘驗結果：(1)刀
    刃28公分，刀柄11公分，單刃、開鋒。(2)刀刃、刀柄均為鋼
    鐵材質，有勘驗筆錄在卷足憑（見本院卷76頁）。且扣案西
    瓜刀之刀柄所採獲編號2 、3 之指紋，經內政部警政署刑事
    警察局指紋室以指紋特徵點比對法鑑驗結果，與被告郭明和
    之左拇指指紋相符；復自扣案西瓜刀採驗之血跡，經臺北市
    政府警察局以人類DNA 定量檢測法、人類DNA 型別檢測法鑑
    定結果，與證人張唯崙之DNA 型別相同，亦有內政部警政署
    刑事警察局97年10月22日刑紋字第0970160890號鑑驗書、臺
    北市政府警察局同年9 月26日北市警鑑字第09733992200 號
    鑑驗書附卷足憑（見偵字第13696 號卷第163-166 、180-18
    4 頁）。足見被告唐翔、郭玉麟持以揮砍被害人之扣案西瓜
    刀已開鋒、質地堅硬，持以揮砍被害人，自足以造成被害人
    受傷，被告郭明和、郭玉麟、許翔鈞、胡文申、唐翔均為智
    慮正常之人，自當無法諉稱不知。此外，復有「Q-TIME網咖
    店」騎樓監視錄影器翻拍照片、證人唐溫森（原審判決誤載
    為唐翔）當庭繪製之現場圖附卷可參（見偵字第13696 號卷
    第86-89 頁、原審卷(一)第218 頁）。
  (二)按刑法第10條第4 項第6 款所謂其他於身體或健康，有重大
    不治或難治之傷害，其究否已達此種情狀，應以現在一般之
    醫療水準為基礎，參以傷害後之現狀加以判斷。被害人張唯
    崙、張君豪、唐溫森各受有如事實欄所載傷勢，並有被害人
    張唯崙、張君豪、唐溫森之三軍總醫院診斷證明書、病歷資
    料、被害人張唯崙之林德中醫診所診斷書，證人張君豪所受
    傷勢照片、證人唐溫森手術照片在卷可考（見偵字第13696
    號卷第120-122 、158 、159 、167 、170-177 頁、外放證
    物）。被害人唐溫森受有腹部穿刺傷併結腸穿孔，合併腹膜
    炎及敗血性休克等傷害，因而接受部分大腸切除約三分之二
    （目前僅存約20公分之大腸及15公分之直腸），及部分小腸
    切除約30公分，對於腸道吸收及排便控制有影響，無法矯正
    或恢復至正常人程度乙節，亦有國防醫學院三軍總醫院99年
    10月12日院三醫勤字第0990015822號函在卷足按（見本院卷
    第112 頁）。則被害人唐溫森受有上述傷害，因而接受手術
    切除部分大腸、直腸、小腸，致腸道吸收及排便控制有影響
    ，無法矯正或恢復至正常人程度，顯然唐溫森上揭傷勢無法
    再透過事後手術或復健恢復原有功效之可能，自屬已達重大
    不治或難治之重傷害無訛。又唐溫森之腸道吸收及排便控制
    雖未完全喪失功能，然人之大腸、直腸、小腸係人體重要吸
    收、排泄控制器官，最重要功能在於吸收、排泄自然控制，
    始能維持身體健康正常，擁有充沛體能，唐溫森既因上開傷
    勢，致腸道吸收及排便控制有影響，無法矯正或恢復至正常
    人程度，自屬已達重傷害程度，被告郭明和、郭玉麟、許翔
    鈞等人之共同指定辯護人以唐溫森所受傷勢，尚未達重傷害
    程度，應屬誤會。另被告唐翔及其選任辯護人固辯稱：唐溫
    森雖受有上揭傷害，並切除部分大、小腸及直腸，然經國防
    醫學院三軍總醫院治療後實際恢復狀況良好，對於腸道吸收
    及排便控制已無影響云云，並提出唐溫森署名之99年12月30
    日刑事陳報狀（見本院卷第203 頁）為據。惟查，被害人唐
    溫森所受傷勢接受手術治療，復原狀況如何及受傷器官功能
    恢復情形，俱屬醫學醫療專業領域，除有證據證明醫療機構
    之所載病歷表之記載、診斷證明及函文，顯屬虛偽不實外，
    自難由非專業人士徒憑己意揣度，而置醫學、科學判斷於不
    顧，故被害人唐溫森所出據之前述刑事陳報狀與國防醫學院
    三軍總醫院函覆本院所述唐溫森接受手術後，其腸道吸收及
    排便控制有影響，無法矯正或恢復至正常人程度之情狀不符
    ，自不足以作為有利於被告唐翔之認定。被告唐翔及其選任
    辯護人所稱被害人唐溫森所受傷勢未達重傷害之程度，委無
    足採。
  (三)被告郭明和、郭玉麟、唐翔、許翔鈞、胡文申有犯意聯絡及
    行為分擔乙節，臚陳如下：
    案發當時，被害人唐溫森、張君豪、張唯崙分遭被告唐翔、
    郭玉麟先後持扣案西瓜刀砍傷，張唯崙並遭持安全帽之被告
    郭明和及徒手之被告郭玉麟、許翔鈞、胡文申踢打，各受有
    如事實欄所示之傷害，業據下述證人證述明確：
  (1)證人張唯崙於檢察官偵訊及原審證稱：案發當日晚間9 點多
    ，我與張君豪一起到「Q-TIME網咖店」，店員黃昱維跟我說
    下午他制止客人抽菸，那個客人說：我菸都點了，不然你想
    怎麼樣，黃昱維指著店門口外說是那個戴帽子的人，我問黃
    昱維：他們是不是要在那裡堵你，黃昱維說他不知道，我就
    打電話給我朋友唐溫森，不久唐溫森到網咖店門口，問我是
    何人鬧事，我就往網咖店右邊指過去，唐溫森先走到站在網
    咖店右邊警衛亭處之被告許翔鈞、胡文申面前，問他們2 人
    是跟誰，我就趕快過去跟唐溫森說不是這2 個，是另外離警
    衛亭4 、5 公尺馬路處3 人中那個戴帽子的人，我就跟被告
    胡文申、許翔鈞說抱歉，並跟在唐溫森後面到被告郭明和、
    郭玉麟、唐翔3 人所在的地方，那裡有一部機車，唐溫森一
    過去就問：你們是跟誰的，我就指著被告郭玉麟說：是不是
    你剛才嗆店員，他們都沒有開口，唐溫森又再問一次：你們
    是跟誰的，但只聽見有人回答說：剛剛那個店員態度很差，
    隨即有人大吼一聲，就拿刀出來，我只記得是被告唐翔拿刀
    朝唐溫森砍去，唐溫森往Q-TIME網咖店方向跑，被告唐翔拿
    刀追上去，被告郭明和、郭玉麟、胡文申、許翔鈞就衝過來
    圍著我及張君豪，用安全帽及徒手打我們，還有人用腳踹我
    ，我感覺前後左右都有人，然後就持續被這樣打，後來我爬
    起來，見被告唐翔拿刀向我衝過來，張君豪以手推開被告唐
    翔，反遭被告唐翔以刀順勢砍中頭部，我見被告郭玉麟衝過
    來，手有在動的姿勢，其他被告仍繼續打我，我屈著身體在
    躲避，並以手擋住頭部，我不知道如何中刀，只感覺頭上有
    硬的東西垂下來，我用手舉起來想擋住，並聽見有刀子砍到
    的聲音，我中刀後抬頭一看是被告郭玉麟拿著刀，我就說：
    「不要再打、不要再砍了」，被告等就停手，我當時仔細看
    發現我的手已經中刀，我用左手摸頭，發現都是血，我要走
    的時候，被告許翔鈞還說：不爽是不是，不爽再來等語綦詳
    （見偵字第13696 號卷第144-145 、147-148 、151 頁、原
    審卷(二)第106-117 頁）。
  (2)證人張君豪於檢察官偵訊及原審證稱：案發當日晚間9 點多
    ，我與張唯崙到「Q-TIME網咖店」，店員黃昱維就向張唯崙
    抱怨說，下午有人在非吸煙區吸煙，還跟他嗆聲，並說人還
    在外面，後來唐溫森到之後，張唯崙與唐溫森先出去，約半
    分鐘，我跟著出去，看見唐溫森及張唯崙，與站於該機車旁
    邊的被告郭明和、郭玉麟、唐翔說話，我站在唐溫森及張唯
    崙後面，聽見唐溫森問被告郭玉麟說你哪裡的，唐溫森一直
    重複，之後見被告唐翔拿著刀往唐溫森前方由上往下劈1 刀
    ，被告郭明和則拿安全帽打張唯崙，被告郭玉麟、胡文申、
    許翔鈞也衝上來徒手打我及張唯崙，因為被告唐翔手拿著刀
    ，我手就往前面推被告唐翔，在推擠之中，我頭就流血，我
    看見被告郭玉麟手伸過去接被告唐翔手上的西瓜刀，被告郭
    玉麟拿到西瓜刀後，也是要砍我及張唯崙，我的頭上都是血
    ，就往「Q-TIME網咖店」方向逃，我過了該店門口，回頭看
    張唯崙還站在那邊，又跑回去看張唯崙時，看見張唯崙遭被
    告郭明和、郭玉麟及唐翔圍著住，被告郭明和拿安全帽打張
    唯崙，被告唐翔也在旁邊，我過去的時候，被告郭玉麟拿刀
    在砍張唯崙，張唯崙將雙手舉起來擋住頭部，結果手被砍到
    ，後來我們要上計程車離開現場時，被告許翔鈞有走過來說
    ：爽嗎？要不要再來；而唐溫森被劈1 刀後，我就沒有看到
    他等語（見偵字第13696 號卷第142-143 、147-149 頁、原
    審卷(二)第119-121 、123-124 頁）。
  (3)證人唐溫森於原審證稱：案發當日我與張唯崙、張君豪相約
    在臺北市○○○○街附近海鮮店用餐，後來張唯崙、張君豪
    先去網咖店，不久接到張唯崙的電話，要我趕快過去，我抵
    達Q-TIME網咖店後，張唯崙及張君豪告訴我，店員黃昱維抱
    怨有人找麻煩，並說他們在店門口抽煙，經制止不聽，那些
    人還在店外，我就走出店外，想要瞭解發生何事，我過去時
    可能口氣比較兇，第一次是到被告胡文申、許翔鈞那邊，問
    他們是跟誰，張唯崙就從店內跑出來說不是他們2 人，是在
    另外一邊即Q-TIME網咖店門口邊機車旁的被告郭明和、郭玉
    麟、唐翔3 人，我就走到距離被告郭明和、郭玉麟、唐翔約
    1 、2 步的人行道上，問他們3 人是跟誰的，剛說完不知被
    告郭明和、郭玉麟、唐翔中何人打開機車置物箱，並有人拿
    1 個東西往我左臉、左耳、左肩方向揮，我沒有時間反應，
    立刻往後退，當時沒有聽到有人說話，我就獨自一人拼命往
    「Q-TIME網咖店」裡面跑，我跑入「Q-TIME網咖店」廁所才
    發現已經肚破腸流等語綦詳（見原審卷(一)第193-199 頁）。
  (4)證人黃昱維於原審證述：當時在「Q-TIME網咖店」，我向張
    唯崙抱怨當日下午6 、7 點，被告郭玉麟進店裡，我請被告
    郭玉麟不要吸菸，被告郭玉麟表示他要去樓下，並看我一眼
    ，沒有說話就下樓，後來被告郭明和、郭玉麟上樓講話，因
    為他們手上有拿菸，我就再跟他們說樓上不能吸菸，被告郭
    明和就罵我，後來其他店員出來打圓場，我就跟張唯崙說我
    被人欺負，張唯崙就很激動，並問我到底是不是在外面的客
    人，我說是，我們對話時，張唯崙有通電話，不久唐溫森就
    到了，後來唐溫森先走出去，張唯崙就跟著出去，張君豪就
    說他要出看看，之後就聽見外面有起口角及摔東西的聲音，
    我就趕快跑到店外，看見被告唐翔拿刀在追人，但我不知道
    他在追誰，後來看見他到店門口，沒有追到店裡面，就放慢
    腳步往回跑，當時外面很亂，有一群人在外面，我就回店裡
    打電話報警，我看見店內地上有血跡，就跟著血跡往廁所走
    ，看見唐溫森流了很多血，唐溫森就要我幫他叫救護車，我
    沒看見唐溫森是怎麼到廁所等語在卷（見原審卷(一)第202-20
    6 頁）。
  (5)證人張君豪、張唯崙97年11月5 日之檢察官偵訊光碟，亦經
    原審當庭播放勘驗，可知檢察官於偵訊過程中再三向證人張
    君豪、張唯崙確認被告許翔鈞、胡文申有無動手毆打渠2 人
    ，證人張君豪、張唯崙均能明確指證：被告許翔鈞、胡文申
    確上前與被告郭明和、郭玉麟、唐翔圍毆渠2 人等情，有勘
    驗筆錄及擷取列印照片在卷可稽（見原審卷(二)第148-152 、
    154-156 頁）。況證人張君豪、張唯崙於案發後乘坐計程車
    前往醫院就醫之際，被告許翔鈞以臺語向渠等叫囂：「爽嗎
    ？要不要再來！」乙情，復據證人張君豪、張唯崙一致證述
    如前。苟如被告許翔鈞所言，被告郭明和、郭玉麟、唐翔、
    胡文申之傷害犯行與之無涉，其於衝突結束之際，何需情緒
    激動，並於案發現場，對正欲離去之證人張唯崙、張君豪為
    上開挑釁之言詞？另扣案之西瓜刀於案發後復由被告郭玉麟
    帶走，並藏放於其上址住處地下室的木板後面，且被告郭玉
    麟於當日即以電話告知被告胡文申，被告胡文申並自行前往
    查看，其後由被告胡文申更帶同警方前往該處起獲該西瓜刀
    ，亦據被告郭玉麟、胡文申供承在卷（見原審卷(二)第175 頁
    背面、第176 、184 頁）。被告胡文申若非參與被告郭明和
    、郭玉麟、唐翔、許翔鈞之傷害犯行，而畏罪情虛，且明知
    行兇之西瓜刀為被告郭玉麟自現場取走，豈有於案發當日急
    欲向被告郭玉麟探查該西瓜刀之下落，並親自前往藏放地點
    確認之必要？復稽之，被告郭玉麟於原審以證人身分證稱：
    「（你把西瓜刀藏好之後，有無告訴誰你把西瓜刀藏好之事
    ？）我只有跟胡文申說，當天我有與他通電話，我沒有跟唐
    翔說。」等語（見原審卷(二)第175 頁背面、第176 頁），凡
    此諸端，益徵被告胡文申確有參與本案，否則被告郭玉麟於
    藏放西瓜刀後，焉須告知被告胡文申，卻未告知案發當時持
    刀之被告唐翔，其理安哉。又若非扣案西瓜刀最後落入被告
    郭玉麟之手，並由被告郭玉麟持之揮砍證人張唯崙成傷，扣
    案之西瓜刀怎會於案發後由被告郭玉麟自現場帶走並由其藏
    放於住處地下室？被告胡文申若非參與被告郭明和、郭玉麟
    、唐翔、許翔鈞之傷害犯行，而畏罪情虛，且明知行兇之西
    瓜刀為被告郭玉麟自現場取走，豈有於案發當日急欲向被告
    郭玉麟探查該西瓜刀之下落，並親自前往藏放地點確認之必
    要？被告胡文申之辯護人雖辯稱：張君豪、張唯崙均已陳稱
    胡文申有無動手我不知道，另張君豪復稱胡文申有去拉唐翔
    ，依張君豪之陳述，胡文申顯意在阻止唐翔繼續傷人，而張
    唯崙、張君豪均不確定胡文申有無動手，自應作有利於被告
    胡文申之認定云云，惟證人之證言或共犯之陳述，縱令先後
    兩歧或未盡相符，仍法院得綜合其全部證述意旨，認為真實
    部分予以採取，本件證人張唯崙、張君豪固有上開內容之陳
    述，惟被告胡文申確有參與本案，業經本院綜核全案卷證認
    定如前述，辯護人擷取證人張唯崙、張君豪隻字片段證言內
    容，自不足遽為有利被告胡文申之認定。
  (6)本案發生之緣由，源自被告郭玉麟在「Q-TIME網咖店」抽菸
    不遵從服務人員黃昱維之勸阻，反挑釁黃昱維並嗆稱：我菸
    都點了，不然要怎樣等語，黃昱維因而告知前來消費熟客張
    唯崙抱怨於當日傍晚6 、7 時許，勸止郭玉麟在該店非吸煙
    區吸煙未果，復遭郭玉麟及其兄郭明和挑釁、反嗆，並表示
    郭明和、郭玉麟與其友人仍在該店外尚未離去，張唯崙唯恐
    郭明和、郭玉麟等人係在該店外守候，伺機向黃昱維報復，
    乃撥打行動電話催促交友廣泛之唐溫森前來處理，因而肇致
    本案之發生，業據證人張唯崙、黃昱維、唐溫森於檢察官偵
    訊時、原審證述明確（見偵字第13696 號卷第144-146 、原
    審卷(一)第193 、202-203 頁、原審卷(二)第106-107 頁），復
    據被告郭明和、郭玉麟於警詢供認在卷（偵字第13696 號卷
    第39-40 、51、55頁）。復觀之，被告郭玉麟在被告唐翔持
    西瓜刀砍傷被害人後，尚與被告唐翔搭肩而行，有卷附照片
    在卷足證（偵字第13696 號卷第86、87頁），而被告郭明和
    於鬥毆過程中復持安全帽毆打被害人，被告郭玉麟則先徒手
    毆打被害人，嗣再接過西瓜刀揮砍被害人。勾稽上情，足見
    被告郭明和、郭玉麟、唐翔、胡文申、許翔鈞就本案傷害證
    人唐溫森、張君豪、張唯崙之犯行，彼此間具有犯意聯絡及
    行為分擔無訛。
  (7)按共同實施犯罪行為之人，在合同意思範圍以內，各自分擔
    犯罪行為之一部，相互利用他人之行為，以達其犯罪之目的
    者，即應對於全部所發生之結果，共同負責；易言之，共同
    正犯不限於事前有協議，即僅於行為當時有共同犯意之聯絡
    者，亦屬之；從而，意思之聯絡並不限於事前有所謀議，即
    僅於行為當時有共同犯意之聯絡者，仍屬之；且其表示之方
    法，亦不以明示通謀為必要，即相互間有默示之合致，亦無
    不可（最高法院28年上字第3110號、30年上字第870 號、73
    年台上字第2364號判例要旨參照）。查案發過程，被害人唐
    溫森、張君豪、張唯崙分遭被告唐翔、郭玉麟先後持扣案西
    瓜刀砍傷，張唯崙並遭持安全帽之被告郭明和及徒手之被告
    郭玉麟、許翔鈞、胡文申踢打，各受有如事實欄所示之傷害
    ，詳如前述，足認被告郭明和等5 人間確有將彼此間之實行
    行為資為己身犯罪行為之目的，故被告郭明和等5 人間自應
    對於全部所發生之結果，共同負責。
  (8)按證人之證言或共犯之陳述，縱令先後兩歧或未盡相符，仍
    得本於審理所得心證，就其一部分認為真實予以採取（最高
    法院46年台上字第1155號判例要旨參照）。證人張唯崙、張
    君豪所陳，就案發當時，究何人自上開機車置物箱取出西瓜
    刀與被告郭明和、唐翔供述不同？被告唐翔、郭玉麟究朝被
    害人張唯崙、張君豪何部位揮砍之情節先後陳述或稍有差異
    ？甚或陳稱無法聽聞何人在現場出言「給他死」等情，惟此
    容因案發於瞬間情況緊迫未及目擊，容因所處位置角度視線
    障礙所致，或因案發時相關當事人均處於動態移動中，且在
    緊急狀況下，被害人張唯崙、張君豪所視時、點不一之結果
    ，抑或因案發時情況混亂，迨於調查、審理時無法明確記憶
    何人所出言；復酌以案發現場混亂，歷程迅速而緊張，各人
    事後回憶瞬間發生之事故，就枝節末微細處本難盡同，而郭
    明和、郭玉麟、胡文申、唐翔等人於案發後，曾分別談論此
    事，唐翔甚且以證人身分於原審證稱：案發後，在被警察查
    獲之前、之後，均有因這件事與郭玉麟見面，我那時候在躲
    警察，知道事情發生後，隔日郭玉麟有去警察局作筆錄，所
    以我去找他，問他筆錄的內容等語（見原審卷第172 頁背面
    至第173 頁），則其等基於卸責目的，相互間刻意掩護避卸
    ，亦屬事理之常。在各人多有隱瞞堅不吐實，而張唯崙、張
    君豪被追打、揮砍無法正面認清何人追打下，除已釐清之歷
    程如事實欄所載外，其餘尚難逐一確認究係先揮砍何部位或
    揮砍先後次序所為何，或何人出言「給他死」，因郭明和、
    郭玉麟、許翔鈞、胡文申、唐翔等人均基於普通傷害犯意聯
    絡及行為分擔，而為上開犯行，自不因此而影響郭明和郭玉
    麟、許翔鈞、胡文申、唐翔等人之刑事責任。雖證人唐溫森
    亦陳稱：其係遭唐翔持刀砍傷的第一個人，遭砍後旋往「Q-
    TIME網咖店」奔逃，沒有看到後續在「Q-TIME網咖店」外面
    發生的情形等語，則唐溫森既係首遭砍傷之人，受傷後即往
    「Q-TIME網咖店」方向奔逃，當時已自顧不暇，其未目擊後
    續發生之情狀與事理相符。另證人黃昱維固證稱：在張君豪
    跟隨唐溫森、張唯崙之後出去、我就在店內做事，不到半分
    鐘外面就有砸東西聲音，我走出去看，站的店門口位置，剛
    好被柱子擋到，但看到唐翔拿西瓜刀往我所站店門口衝過來
    ，我往店內退，打電話報警，我再也沒出去，所以未看到其
    他案發過程等語，依證人黃昱維除見唐翔持刀往店門口衝過
    來外並未目擊其他案發經過。是證人唐溫森、黃昱維既因上
    情未目擊後續案發經過，則證人唐溫森、黃昱維上述內容證
    言，均不足以作為有利於被告郭明和等5 人之認定。
  (9)被告唐翔雖於原審更異前詞，證稱：是我主動自郭明和手中
    接過西瓜刀，並非郭明和傳給我，而郭玉麟未取走西瓜刀，
    過程中均僅我一人持刀砍傷唐溫森、張唯崙、張君豪，許翔
    鈞、胡文申均未動手，我與他們4 人無犯意聯絡及行為分擔
    云云，惟查被告郭明和以證人身分於本院作證，證稱：西瓜
    刀是我從機車置物箱取出，直接拿給唐翔等語（見本院卷第
    152 頁），可知被告郭明和自機車置物箱取出西瓜刀後，主
    動交予被告唐翔持以砍傷被害人，而被告唐翔順手接過西瓜
    刀持以傷人，苟非基於犯意聯絡，豈有如此一氣呵成之連續
    舉動，故辯護人辯稱：案發於一瞬間，被告等人不可能有犯
    意聯絡云云，尚有誤會。且被告郭明和此等供證係不利於己
    之陳述，自無虛矯必要，其此等證言自較為可採，是並非如
    唐翔所述其主動自郭明和手取走，而此情，益證被告郭明和
    基於犯意聯絡及行為分擔，將西瓜刀交予與之有犯意聯絡之
    被告唐翔砍傷被害人無訛。而被告郭玉麟、許翔鈞、胡文申
    亦基於犯意聯絡及行為分擔，而分別為上述行為，業如前述
    ，是唐翔證稱被告郭明和、郭玉麟、許翔鈞、胡文申與其無
    犯意聯絡云云，顯係曲意迴護其餘被告，委無足採。另被告
    郭明和、郭玉麟供稱：許翔鈞、胡文申均未參予，且未持刀
    砍傷被害人云云，惟被告許翔鈞、胡文申在案發過程中，基
    於犯意聯絡及行為分擔，分別為上開犯行，雖渠2 人於過程
    中未持西瓜刀砍傷被害人，惟渠2 人既係共同正犯，自應於
    犯意聯絡範圍內對犯罪結果共同負責，是郭明和、郭玉麟上
    述陳述，亦無法解免被告許翔鈞、胡文申犯行之成立。另被
    告郭明和於本院審理證稱：其只有看到唐翔持刀砍傷唐溫森
    ，其他事情均不知道云云，被告許翔鈞於本院審理時證稱：
    並未看到唐翔持刀云云，惟2 位證人此內容之證言，與被告
    唐翔所坦稱持刀砍傷其他被害人事實不符，而被告唐翔持西
    瓜刀砍傷被害人之事實，亦有前揭證據足佐，足見郭明和、
    許翔鈞上開證言係虛詞迴護被告唐翔灼然甚明，不足採信。
  (10)另被告許翔鈞之原審辯護人聲請調閱「Q-TIME網咖店」門口
    監視錄影光碟，經原審諭請公訴檢察官提出，經檢察官向承
    辦員警洽提後，向原審陳稱：經詢問承辦員警得知未保留錄
    影光碟等語（見原審卷(二)第129 頁）。惟本案事證已臻明確
    ，雖無法調取「Q-TIME網咖店」門口監視錄影光碟，亦無礙
    被告許翔鈞犯行之成立，附此敘明。
  (四)被告唐翔、郭玉麟、郭明和、胡文申、許翔鈞分持扣案西瓜
    刀、安全帽或徒手砍擊證人張唯崙、張君豪、唐溫森成傷之
    行為，並非基於殺人犯意，其理由如下：
  (1)按殺人與傷害之區別，應以有無殺意為斷，其受傷之多寡及
    是否為致命部位，輕重如何，有時雖可藉為認定有無殺意之
    參考，究不能據為絕對標準（最高法院著有18年上字第1309
    號及19年上字第718 號判例可資佐參。另按殺人未遂之成立
    ，以有殺害他人生命之故意，著手於殺人之實行而未發生死
    亡之結果為要件；倘無使人喪失生命之故意，僅在使其身體
    、健康受到傷害，則為傷害罪。故殺人未遂、傷害之區別，
    端賴行為人行為時，究出於殺人或傷害之犯意而定。至殺人
    犯意之存否，固係隱藏於行為人內部主觀之意思，被害人傷
    痕之多寡、受傷處所是否即為致命部位、傷勢輕重程度、加
    害人下手情形、所用兇器為何，並與被害人曾否相識、有無
    宿怨等情，雖不能執為區別殺人與傷害之絕對標準，然仍非
    不得盱衡審酌事發當時情況，觀其行為動機，視其下手情形
    、用力輕重、砍向部位之手段，佐以其所執兇器、致傷結果
    、與被害人之關係暨行為後之情狀等予以綜合觀察論斷。
  (2)被告郭明和、郭玉麟、許翔鈞、胡文申、唐翔與證人張唯崙
    、張君豪、唐溫森並無仇恨，本案係肇因於證人張唯崙邀證
    人唐溫森前往Q-TIME網咖店外，代為處理證人黃昱維因禁止
    被告郭明和、郭玉麟吸菸所生之糾紛，被告郭明和因遭證人
    張唯崙、唐溫森責問，適所騎機車內置有被告郭玉麟所有扣
    案之西瓜刀1 把，乃取出該西瓜刀，並先後由被告唐翔、郭
    玉麟接手，分持之接續朝證人唐溫森、張君豪、張唯崙揮砍
    ，被告郭明和則持安全帽與未持何兇器之被告許翔鈞、胡文
    申一同踢打告訴人張唯崙、張君豪，並於告訴人張唯崙叫喊
    ：「不要再打、不要再砍了」時，被告郭明和、郭玉麟、許
    翔鈞、胡文申、唐翔旋即罷手，顯見被告等係意在傷害被害
    人，應無戕害被害人張唯崙、張君豪、唐溫森生命之動機及
    故意。
  (3)被告唐翔持刀揮砍被害人唐溫森時，原係朝被害人唐溫森之
    左臉、左耳、左肩方向揮，被害人人唐溫森因無時間反應，
    立刻往後退，而遭劃刺腹部，於此際被告唐翔或其他被告並
    無講述任何助勢之話語；被害人張君豪因以手推開持刀之被
    告唐翔，反遭刀刃順勢劃傷前額；被害人張唯崙屈身，以手
    阻擋之際，遭被告郭玉麟持刀割傷右手手指、左側頭皮及左
    耳，並因遭被告郭明和、郭玉麟、許翔鈞、胡文申踢打，致
    受有兩側小腿及右手臂瘀傷、右肘腫脹、左下及背部挫傷
    等傷勢，業據被害人唐溫森、張君豪、張唯崙詳證如前，足
    見被告唐翔、郭玉麟揮刀之際，並無直接朝被害人張君豪、
    張唯崙之腹部及頭部等人體重要部位猛刺之故意，再參以被
    告唐翔、郭玉麟年輕力盛，如有殺人或使人受重傷之故意，
    以當時渠等手持利刃，而被害人唐溫森、張君豪、張唯崙手
    無寸鐵，大可於被害人唐溫森、張君豪、張唯崙受傷且難以
    抵禦之際，持續揮刀朝向被害人唐溫森、張君豪、張唯崙致
    命之要害部位，或重要知覺器官直接砍殺，從容行兇，以遂
    其目的，卻捨此不為，被告唐翔見證人唐溫森躲入「Q-TIME
    網咖店」，即行離去，被害人張君豪前額已受傷流血，又自
    行返回衝突地點，亦未再持刀追砍，被害人張唯崙遭被告郭
    玉麟持刀砍傷，大叫：「不要再打、不要再砍了」，被告郭
    明和、郭玉麟、胡文申、許翔鈞、唐翔更立即罷手，並未進
    一步為加害行為，堪認被告5 人並無蓄意執利刃、持安全帽
    或徒手針對被害人唐溫森、張君豪、張唯崙人體要害之腹部
    、頭部等重要知覺器官迭次猛砍毆擊情事，尚不能僅憑被害
    人張君豪、張唯崙受傷之處適位於頭部，及被害人唐溫森因
    受有腹部穿刺傷併結腸穿孔，合併腹膜炎及敗血性休克，並
    於97年9 月17日至同年月26日於加護病房接受治療，即執為
    被告5 人具有殺人或使人受重傷故意之論據。
  (4)證人張唯崙、張君豪於原審審理時固證稱：被打當時，聽見
    有人口出「給他死！」之言語，惟被告郭明和、郭玉麟、許
    翔鈞、胡文申、唐翔參與圍毆之人在圍毆、揮砍歷程中，難
    免有人情緒失控而語出激烈之詞，既無法明確區辨何人口出
    該言，且口出該言之人是否真有殺意，尚難確認，自難單憑
    此點理由即率認參與圍毆之人均有殺人之意思。證人唐溫森
    於原審亦證稱：因當時情況混亂，不能確定有無聽見「給他
    死！」等語，依卷內所有證據資料，尚難證郭明和、郭玉麟
    、許翔鈞、胡文申、唐翔有殺害被害人之犯意，依「罪證有
    疑，利益歸於被告」法理，自難遽以殺人未遂之罪責相繩。
  (五)綜上所述，被告郭明和、郭玉麟、許翔鈞、胡文申、唐翔所
    辯均不足採。本件事證明確，應予依法論科。
三、核被告郭明和、郭玉麟、許翔鈞、胡文申、唐翔就傷害唐溫
    森致重傷害之行為，均係犯刑法第277 條第2 項傷害致重傷
    罪；就傷害張唯崙、張君豪之行為，均係犯刑法第277 條第
    1 項普通傷害罪。公訴意旨認被告等5 人所為，均係犯係同
    法第271 條第2 項、第1 項殺人未遂罪，尚有未洽，詳如前
    述，因基本事實既屬同一，本院自得變更起訴法條併予審理
    。被告郭明和、郭玉麟、許翔鈞、胡文申、唐翔間，就本案
    傷害致重傷、傷害犯行，均有犯意聯絡及行為分擔，為共同
    正犯。被告郭明和、郭玉麟、許翔鈞、胡文申、唐翔基於一
    共同之決意，分持安全帽、西瓜刀及徒手圍毆告訴人張唯崙
    、張君豪，而無法明確區分參與之人之各個行止及實施之對
    象，應認係集合被告郭明和、郭玉麟、許翔鈞、胡文申、唐
    翔之各個行止而犯上開數傷害犯行，為想像競合犯，應從一
    情節較重之傷害唐溫森之傷害致重傷罪處斷。
四、原審予以論罪科刑，固非無見。惟查：(一)被告郭明和、郭玉
    麟、許翔鈞、胡文申唐翔等人圍毆、揮砍唐溫森，致唐溫森
    受有如事實欄所載傷勢，已達重傷之程度，原判決僅認被告
    等5 人所為係犯普通傷害罪，自有未合。(二)唐溫森業已合法
    提出傷害告訴，業如前述，原審認唐溫森未合法告訴，尚有
    誤會，被告郭明和、郭玉麟、許翔鈞、胡文申、唐翔提起上
    訴否認有共同傷害犯行，均非可取。另被告唐翔上訴意旨陳
    其與被害人唐溫森、張唯崙、張君豪均已達成和解，並已悉
    數給付賠償金，有卷附調解書、匯款資料在卷足憑（原審卷
    第138-144 頁），原審審酌此等情狀，量處與未達成和解之
    被告郭明和、郭玉麟相同之刑度，量刑顯有未當，則有理由
    。檢察官上訴意旨認被告郭明和等5 人所為係犯殺人未遂罪
    ，尚無理由，指摘原審未認定唐溫森所受傷害已達傷害致重
    傷害則有理由，惟原判決既有上開可議，要屬無可維持，應
    予撤銷改判。爰審酌被告郭明和、郭玉麟、許翔鈞、胡文申
    、唐翔僅因遭被害人唐溫森及告訴人張唯崙質問，竟逞兇持
    西瓜刀、安全帽及徒手揮砍及踢打被害人唐溫森、告訴人張
    唯崙、張君豪成傷，足見性情兇殘，惡性非輕，犯案過程中
    所親自實施傷害犯行輕重，及被害人唐溫森、告訴人張唯崙
    、張君豪所受傷勢甚重，被告唐翔業與被害人唐溫森、告訴
    人張唯崙、張君豪達成和解，賠償所受損害，被告郭明和、
    郭玉麟、許翔鈞、胡文申則迄未與被害人唐溫森、告訴人張
    唯崙、張君豪和解，兼衡被告5 人之品行、智識程度、生活
    狀況等一切情狀，各量處如主文所示之刑。扣案西瓜刀1 把
    ，係供被告等5 人共同犯罪所用之物，且為被告郭玉麟所有
    ，此據被告郭明和、郭玉麟一致供陳在卷，應依刑法第38條
    第1 項第2 款之規定，於各共犯主文項下均諭知沒收。
五、被告郭明和、許翔鈞、胡文申經合法傳喚，無正當理由不到
    庭，爰不待其陳述，逕行判決。
據上論斷，應依刑事訴訟法第369 條第1 項前段、第364 條、第
299 條第1 項前段、第300 條、第371 條，刑法第28條、第277
條第1 項、第2 項、第55條、第38條第1 項第2 款，刑法施行法
第1 條之1 第1 項、第2 項前段，判決如主文。
本案經檢察官陳昱旗到庭執行職務。
中    華    民    國    100    年    2    月    22    日
                  刑事第四庭   審判長法  官  陳筱珮
                                     法  官  陳玉雲
                                     法  官  邱滋杉
以上正本證明與原本無異。
如不服本判決，應於收受送達後10日內向本院提出上訴書狀，其
未敘述上訴之理由者，並得於提起上訴後10日內向本院補提理由
書狀（均須按他造當事人之人數附繕本）。
                                     書記官  劉貞達
中    華    民    國    100    年    2    月    25    日
附錄本案論罪科刑法條全文－－
刑法第277 條：
傷害人之身體或健康者，處3 年以下有期徒刑、拘役或1 千元以
下罰金。
犯前項之罪因而致人於死者，處無期徒刑或7 年以上有期徒刑；
致重傷者，處3 年以上10年以下有期徒刑。